臺灣臺南地方法院刑事判決　　　　　　　93年度交訴字第19號
公　訴　人　臺灣台南地方法院檢察署檢察官
被　　　告　丁○○　男　20歲.
　　　　　　　　　　號
選任辯護人　利美利律師
上列被告因過失致死等案件，經檢察官提起公訴（九十二年度偵
字第一三一八一號），被告就被訴事實為有罪之陳述，本院裁定
進行簡式審判程序，判決如下：
    主  文
丁○○服用酒類，不能安全駕駛動力交通工具而駕駛，處有期徒
刑肆月，如易科罰金，以參佰元折算壹日；又因過失致人於死，
處有期徒刑陸月，如易科罰金，以參佰元折算壹日。應執行有期
徒刑玖月，如易科罰金，以參佰元折算壹日。
    事實及理由
一、丁○○與乙○○ (過失致死部分另經台灣台南地方法院檢察
    署檢察官為不起訴處分，酒後駕車公共危險部分業經判決確
    定）於民國九十二年七月十四日凌晨一時三十分許飲用台灣
    啤酒後，均業已達於不能安全駕駛之程度，丁○○仍駕駛車
    牌號碼九Ｖ—九三五二號自用小客車，乙○○則駕駛車牌號
    碼０三九八—ＧＪ號自用小客車，二車均沿台南市○○○路
    ○段外側快車道由東往西方向高速競駛，丁○○之自用小客
    車緊隨在乙○○之車後，於當日凌晨一時四十分許，途經該
    路段一０００號前道路時，丁○○本應注意飲用酒類後吐氣
    所含酒精濃度超過每公升０‧二五毫克以上者，將為酒力所
    困，辨識力、注意力、反應力均不如常，依規定不得駕車：
    在郊外道路，時速不得超過六十公里；汽車行駛時，駕駛人
    應注意車前狀況，並隨時採取必要之安全措施；汽車在同一
    車道行駛時，除擬超越前車外，後車與前車之間應保持隨時
    可以煞停之距離。而依當時天氣晴朗、夜間有照明、路面乾
    燥、無缺陷，且視距良好等情，客觀上並無不能注意之情事
    ，其竟因不勝酒力而疏於注意車前狀況，且疏未與前車保持
    隨時可以煞停之距離，即貿然以時速九十公里之高速緊跟在
    乙○○所駕駛之自用小客車後方。適有翁雅慧騎乘車牌號碼
    ＮＩＨ—六二一號重型機車亦同向行駛於乙○○所駕駛之自
    用小客車之左前方，乙○○欲閃過前方由翁雅慧所騎乘之重
    型機車，乃煞車並向右偏駛，丁○○所駕駛之自用小客車因
    緊隨在乙○○所駕駛之自用小客車後方，致見乙○○煞車向
    右偏駛時，業已避煞不及，其所駕駛之自用小客車之車頭左
    側因而撞擊翁雅慧所騎乘之重型機車，致翁雅慧彈起再撞擊
    丁○○所駕駛之自用小客車之擋風玻璃後倒地，造成翁雅慧
    受有頸椎斷裂、顱骨骨折內出血之傷害，經送醫急救仍於同
    日三時許傷重不治死亡。警方據報前往處理時，現場僅乙○○在場，嗣根據現場跡證顯示有二輛肇事車輛，經乙○○告
    知警方始循線查知上情，並於凌晨三時五十分許，測得丁○○之呼氣酒精濃度為每公升０‧一四毫克（經以酒精濃度消
    退率換算結果，其於肇事當時之呼氣酒精濃度約達每公升０
    ‧一四毫克，而於酒後駕車當時則約達每公升０‧二八二毫
    克）。
二、前項犯罪事實，有（一）被告丁○○於警、偵訊及本院調查
    、審理時之自白、（二）證人丙○○、己○○於本院審理時
    之證述、（三）道路交通事故現場圖、道路交通事故調查報
    告表（一）、（二）、吐氣酒精濃度測試報告表、刑法第一
    百八十五條之三案件測試觀察記錄表各一份及事故現場蒐證
    及車損照片五十一幀、（四）台灣台南地方法院檢察署相驗
    屍體證明書、驗斷書、勘驗筆錄各一份、（五）台灣省台南
    區車輛行車事故鑑定委員會九十二年八月二十九日南鑑字第
    九二一一八一號鑑定意見書一紙、（六）台灣省車輛行車事
    故覆議鑑定委員會九十二年十一月十七日府覆議字第九二一
    一０八０號鑑定意見書一紙、（七）財團法人成大研究發展
    基金會九十四年三月三十一日（九四）成大研基字第０六二
    四號函暨檢附之鑑定意見書一份、（八）台灣高等法院被告
    全國前案紀錄表一份等項為證。
三、核被告丁○○所為，係犯刑法第一百八十五條之三之酒後駕
    車罪及同法第二百七十六條第一項之過失致死罪。另其所犯
    之過失致死罪，係酒後駕車肇事致人死亡，乃屬酒醉駕車，
    因而致人死亡，依法並應負刑事責任，故應依道路交通管理
    處罰條例第八十六條第一項之規定，加重其刑。被告丁○○
    所犯上開二罪間，犯意不同，行為互殊，故應予分別論罪，
    併合處罰。爰審酌被告之犯罪動機、目的、其生活狀況、智
    識程度、酒後駕車，及疏未注意車前狀況及與前車保持隨時
    可以煞停之距離，即貿然以時速九十公里以上之速度超速前
    行，並與乙○○於道路上飆車競駛，嚴重危害往來之交通安
    全，惡性實屬重大、造成被害人死亡之結果，惟業與被害人
    家屬達成和解，有和解書一紙在卷可佐，暨其犯罪後坦承犯
    行等一切情狀，分別量處如主文所示之刑，並各諭知易科罰
    金之折算標準，且定其應執行刑及易科罰金之折算標準，以
    資懲儆。
四、至被告丁○○雖辯稱：本件車禍之發生，乙○○亦有過失云
    云，並舉前開台灣省車輛行車事故鑑定委員會之鑑定意見書
    及財團法人成大研究發展基金會之鑑定意見書為證。然本件
    車禍發生後，警方並未對乙○○所駕駛之自用小客車車前保
    險桿進行採證，是台灣省車輛行車事故鑑定委員會逕自認定
    乙○○所駕駛之自用小客車車前保險桿暗色漆與機車車身油
    漆比對符合，顯屬無據。另前揭財團法人成大研究發展基金
    會雖認乙○○所駕駛之自用小客車擦撞被害人翁雅慧所騎乘
    之重型機車之可能性為百分之五十至六十；乙○○所駕駛之
    自用小客車雖未曾擦撞翁雅慧，然因乙○○所駕駛之自用小
    客車之閃避行為產生氣流造成翁雅慧所騎乘之重型機車行車
    不穩，而遭後行之被告丁○○車輛閃避不及而撞擊之可能性
    則為百分之四十至五十。惟證人乙○○否認案發時曾撞擊被
    害人翁雅慧所騎乘之重型機車，且乙○○所駕駛之自用小客
    車亦無明顯之跡證顯示曾與被害人翁雅慧所騎乘之重型機車
    發生撞擊，另證人即乘坐被告丁○○所駕駛之自用小客車之
    乘客丙○○、己○○及戊○○均到庭證稱：並未看到乙○○
    所駕駛之自用小客車有擦撞到被害人翁雅慧所騎乘之重型機
    車等語（詳本院九十四年四月二十二日及六月一日審判筆錄
    ），因之，尚無證據足資證明乙○○所駕駛之自用小客車確
    曾與被害人所騎乘之重型機車發生擦撞。至證人丙○○雖曾
    證稱：乙○○所駕駛之自用小客車煞車向右偏駛後，翁雅慧
    所騎乘之重型機車即因重心不穩而左右搖晃等語（詳前開九
    十四年四月二十二日審判筆錄），然證人己○○、戊○○並
    未注意翁雅慧所騎乘之機車是否有左右搖晃乙節，亦據渠等
    證稱在卷（詳本院前開審判筆錄），是翁雅慧所騎乘之機車
    是否有左右搖晃，已屬不明，且乙○○所駕駛之自用小客車
    向右閃避之駕駛行為，究竟是否會造成氣流？若會造成氣流
    ，則此種氣流是否即會造成翁雅慧行車不穩？凡此種種，皆
    乏證據可資證明，因之，該項鑑定意見逕認乙○○就本件車
    禍之發生亦有過失，亦難採納。
五、至被告丁○○另涉肇事逃逸之公共危險罪嫌，宜由檢察官另
    行依法辦理。
六、應依刑事訴訟法第二百七十三條之一第一項、第二百九十九
    條第一項前段，道路交通管理處罰條例第八十六條第一項、
    刑法第一百八十五條之三、第二百七十六條第一項、第四十
    一條第一項前段、第四十一條第二項、第五十一條第五款，
    罰金罰鍰提高標準條例第一條前段、第二條，判決如主文。
本案經檢察官甲○○到庭執行職務。
中　　華　　民　　國　　94　　年　　7 　　月　　12　　日
                  交通法庭    法　官   鄭燕璘
以上正本證明與原本無異。
如不服本判決應於送達後十日內向本院提出上訴狀。
                              書記官  陳金堂
中　　華　　民　　國　　94　　年　　7　　月　 　12　　日
附錄本案論罪科刑法條全文：
刑法第一百八十五條之三
服用毒品、麻醉藥品、酒類或其他相類之物，不能安全駕駛動力
交通工具而駕駛者，處一年以下有期徒刑、拘役或三萬元以下罰
金。
刑法第二百七十六條第一項：
因過失致人於死者，處二年以下有期徒刑、拘役或二千元以下罰
金。
